【裁判字號】    89,易,3586
【裁判日期】    891107
【裁判案由】    侵占
【裁判全文】
台灣板橋地方法院刑事判決                        八十九年度易字第三五八六號
    公  訴  人  台灣板橋地方法院檢察署檢察官
    被      告  甲○○
右列被告因侵占案件，經檢察官提起公訴（八十九年度偵字第六九四五號），本院判
決如左：
    主  文
甲○○意圖為自己不法之所有，而侵占對於業務上所持有之物，處有期徒刑柒月，緩
刑貳年。
    事  實
一、甲○○原自民國（下同）八十八年四月間起與邱欽淼、乙○○、黃章程與黃建中
    共同出資籌備在台北市信義區○○○路○段四七二號三樓（起訴書誤為台中市○
    ○○○街十三號）成立「大旺不織布有限公司」（下稱大旺公司），並約定由甲
    ○○擔任該公司籌備時與成立後之負責人，除綜理相關事務外，並負責管理各股
    東應繳交之資本，且在上海商業儲蓄銀行（起訴書誤為上海國際商業銀行）新莊
    分行開立活期存款帳戶，作為公司資金專戶使用，甲○○為從事業務之人。嗣邱
    欽淼、乙○○、黃景程及黃建中等股東自八十八年五月六日起至八十八年十一月
    一日止，先後將應出資之股款匯入上開上海商業儲蓄銀行新莊分行帳戶內，共計
    新台幣（下同）一千零六十萬元。甲○○見上開股款一千零六十萬元匯入上開帳
    戶後，竟基於意圖為自己不法所有之犯意，於八十八年一月八日將業務上所持有
    之前開大旺公司帳戶資金提領一百十萬元，並連同先前領取公司資金二十四萬二
    千一百五十元，合計一百三十四萬二千一百五十元，予以侵吞入己，並用以支付
    其所投資之全旺無紡布有限公司（下稱全旺公司）向貽賀機械工業有限公司（下
    稱貽賀公司）購買機器之款項。嗣於八十九年三月間大旺公司負責人變更為乙○
    ○後，經查核大旺公司帳目始查悉上情。
二、案經被害人大旺公司訴請台灣板橋地方法院檢察署檢察官偵查起訴。
    理  由
一、訊據被告甲○○對於右述時、地提領大旺公司帳戶資金共計一百三十四萬二千一
    百五十元，供作全旺公司支付向貽賀公司購買機器之事實並不否認；惟矢口否認
    有何侵占之意圖，並辯稱：因全旺公司與大旺公司係相同之公司，故以大旺公司
    資金用來支付全旺公司購買機器之款項云云。經查：右揭事實，業據告訴人大旺
    公司之代表人乙○○於偵審中指訴綦詳；又被告亦自承全旺公司迄今並無辦理公
    司登記，且大旺公司與全旺公司並無任何關連等情，業據證人邱欽淼於偵查中證
    稱：「尚未成立（指全旺公司），是原預計要設立，我跟甲○○打算要大陸公司
    設定，呂某（指被告甲○○）做機械公司，打算以全旺公司名義買機器，買賣契
    約是我跟呂某訂的，打算跟全旺買機器，而因呂某也是投資人，故以機器為投資
    款，而這跟大旺公司是全無關係的」（見偵查卷第四十二頁反面）。此外並有匯
    款與領款等資料在卷可稽。是被告將業務上所持有大旺公司資本一百三十四萬二
    千一百五十元提領，卻支付自己欲成立之全旺公司購買機器之款項，其侵占之意
    圖至為然。從而被告所辯無侵占之意乙節，要屬飾卸之詞，委無可採。罪證明確
    ，被告犯行洵堪認定。
二、核被告所為，係犯刑法第三百三十六條第二項之業務侵占罪。又公訴人認被告係
    基於概括犯意為多次侵占之犯行；惟被告否認有多次侵占之犯行，並辯稱：係一
    次提領後一次支付購買機器等語。此外並無任何證據足資證明被告有多次侵占之
    犯行，是公訴人認係連續犯，並請求加重其刑乙節，尚有未洽。爰審酌被告之品
    行、智識程度及被告因自行購買機器，未經全體股東之同意犯行而自行付款，對
    其他股東有所影響間以及被告犯罪後之態度等一切情狀，量處如主文所示之刑，
    用示懲儆。末查；被告前未曾受有期徒刑以上刑之宣告，此有台灣高等法院檢察
    署刑案紀錄簡覆表附卷可徵。被告因一時貪念而為本件犯行，現已將侵占款項返
    還告訴人大旺公司，經告訴代表人乙○○陳明在卷，並表示原諒被告之意，經此
    偵審教訓，信已足收警惕之效，應無再犯之虞，本院認其宣告之刑以暫不執行為
    適當，爰依法諭知緩刑二年，以勵自新，並策來茲。
據上論斷，應依刑事訴訟法第二百九十九條第一項前段，刑法第三百三十六條第二項
、第七十四條第一款，罰金罰鍰提高標準條例第一條前段，判決如主文。
本案經檢察官呂永魁到庭執行職務
中      華      民      國      八十九      年    十一    月     七     日
                                      台灣板橋地方法院刑事第二庭
                                          法  官  潘  長  生
右正本證明與原本無異
如不服本判決應於送達後十日內向本院提出上訴狀
                                          書記官  王  增  華
中      華      民      國      八十九      年    十一    月    十四    日
附錄本案論罪科刑法條全文：
刑法第三百三十六條：
對於公務上或因公益所持有之物，犯前條第一項之罪者，處一年以上七年以下有期徒
刑，得併科五千元以下罰金。
對於業務上所持有之物，犯前條第一項之罪者，處六月以上五年以下有期徒刑，得併
科三千元以下罰金。
前二項之未遂犯罰之。


司法院資訊處製作；財團法人民間司法改革基金會備份。
